臺灣高雄地方法院刑事判決
111年度簡上字第172號
上  訴  人  
即  被  告  簡擇旺



上列上訴人即被告因竊盜案件，不服本院高雄簡易庭中華民國11
1年4月7日111年度簡字第983號第一審簡易判決（起訴書案號：1
10年度偵字第22742號、第23385號），提起上訴，本院管轄之第
二審合議庭判決如下：
    主  文
原判決關於附表一編號2所諭知之宣告刑及定執行刑部分，均撤
銷。
簡擇旺經原判決所判處如附表一編號2所示之罪，處附表一編號2
「本院宣告刑」欄所示之刑。
其他上訴駁回。
    事  實
一、簡擇旺意圖為自己不法之所有，基於竊盜之犯意，分別於附
    表二編號1、2所示之時間、地點，徒手竊取如附表二所示數
    量之牙膏。嗣簡擇旺於110年8月30日另案經警逮捕時，於有
    偵查犯罪職權之機關或公務員尚不知悉附表二編號2所示竊
    盜犯行前，主動向員警承認附表二編號2部分犯行，自首而
    願意接受裁判。
二、案經寶雅國際股份有限公司七賢分公司、家樂福超市建工店
    訴由高雄市政府警察局新興分局、左營分局報告臺灣高雄地
    方檢察署檢察官偵查起訴。
    理  由
壹、程序事項
一、按被告於第二審經合法傳喚，無正當之理由不到庭者，得不
    待其陳述，逕行判決，刑事訴訟法第371 條定有明文。又對
    於簡易判決有不服而上訴者，得準用上開規定，同法第455
    條之1 第3 項亦有明定。本件被告經本院合法傳喚後，無正
    當理由未到庭，有本院送達證書及刑事報到單在卷可參（簡
    上卷第73頁、第85頁），揆諸前揭規定，爰不待其陳述逕為
    一造辯論判決。
二、證據能力部分：
　　按當事人、代理人或辯護人於法院調查證據時，知有第159 
    條第1項不得為證據之情形，而未於言詞辯論終結前聲明異
    議者，視為有前項之同意，刑事訴訟法第159條之5第2項定
    有明文。查本判決所引用之傳聞證據部分，被告就該等傳聞
    證據，未曾敘明其對證據能力是否有所爭執，且在本院審判
    程序期日，經合法通知未到庭陳述意見，堪認被告未於本案
    言詞辯論終結前就傳聞證據之證據能力聲明異議，另檢察官
    於審判期日亦無對傳聞證據聲明異議，且本院審酌該等傳聞
    證據製作時之情況，並無違法不當及證明力明顯過低之瑕疵
    ，以之作為證據應屬適當，故依刑事訴訟法第159條之5規定
    ，認該等傳聞證據均有證據能力。
貳、認定犯罪事實之證據及得心證之理由：
一、上開犯罪事實，業據被告簡擇旺於警詢、偵訊及原審審理時
    均坦承不諱，核與證人即告訴代理人郭家豪於警詢、證人即
    告訴人代理人金恩玄於警詢及偵訊之證述相符（高市警新分
    偵字第11072322600號卷【下稱警一卷】第9-11頁；高市警
    左分偵字第11072859100號卷【下稱警二卷】第9-11頁；110
    年度偵字第23385號卷第31頁），並有附表二編號1之現場監
    視器畫面翻拍照片、車輛詳細資料報表、附表二編號2之高
    雄市政府警察局左營分局扣押筆錄、扣押物品目錄表、贓物
    認領保管單、監視器畫面翻拍及贓物照片在卷可佐（警一卷
    第19-27頁；警二卷第13-21頁、第25頁、第29-33頁），是
    足認被告之任意性自白與事實相符。本案事證明確，被告犯
    行均堪認定，應依法論科。
二、核被告所為，均係犯刑法第320條第1項之竊盜罪。
三、就附表二編號2所示犯行部分，被告於110年8月30日因另案
    在家樂福超市自由二路店竊盜而為警逮捕時，於有偵查權之
    公務員或機關發覺本件犯行前，即主動向員警供稱本件犯行
    ，並將所竊取之物品提出供員警扣案，此有證人金恩玄於警
    詢之證述在卷（警二卷第9-11頁），並有高雄市政府警察局
    左營分局刑事案件報告書1份附卷可參（110年度偵字第2338
    5號卷第3-4頁），是被告就附表二編號2所示部分符合自首
    之要件，爰依刑法第62條前段規定，減輕其刑。
四、被告就附表二編號1、2所示2次犯行，犯意各別、行為互殊
    ，應予分論併罰。
參、撤銷改判部分：
（一）原審認被告就附表二編號2部分犯罪事證明確，據以論罪
      科刑，固非無見。惟查：被告就附表二編號2所示犯行，
      有如前所述之自首情形，然原審卻未予審酌，是被告之上
      訴意旨以此為由，認原審未審酌自首情形而量刑過重等節
      提起上訴，實屬有據，自應由本院將原審關於附表二編號
      2部分之宣告刑予以撤銷改判。
（二）爰以行為人責任為基礎，審酌被告正值壯年，卻不思以正
      當途徑獲取財物，而任意竊取他人財物，顯然缺乏尊重他
      人財產權之觀念，所為並不足取；惟念被告犯後主動向員
      警坦承犯行，符合自首之要件，且其所竊取之物品亦業經
      告訴代理人金恩玄領回，其此次犯罪之損失幸未擴大；再
      參酌被告前有竊盜前科之素行、其犯罪動機、手段、目的
      及所生損害，及其於原審所陳之大學肆業之教育程度、打
      零工1天收入約新臺幣（下同）1,000元、未婚、無小孩之
      經濟及家庭狀況等一切具體情況，量處如附表「本院宣告
      刑」欄所示之刑，並諭知易科罰金之折算標準。
肆、上訴駁回部分：　　
（一）按量刑輕重，係屬事實審法院得依職權自由裁量之事項，
      苟已斟酌刑法第57條各款所列情狀而未逾越法定刑度，不
      得遽指為違法。又在同一犯罪事實與情節，如別無其他加
      重或減輕之原因，下級審量定之刑，亦無過重或失輕之不
      當之情形，則上級審法院對下級審法院之職權行使，原則
      上應予尊重（最高法院72年度台上字第6696號、75年度台
      上字第7033號、85年度台上字第2446號判決意旨參照）。
（二）原審以被告就附表二編號1所犯竊盜犯行，事證明確，並
      審酌被告被告不思以正當途徑獲取財物，貪圖不勞而獲，
      恣意竊取他人財物，顯然缺乏尊重他人財產權之觀念，所
      為實不足取，惟念及被告犯後終能坦承犯行，態度非惡，
      兼衡被告有竊盜前科，仍再犯本案，素行難謂良好，復衡
      被告於本院審理時自陳大學肄業之教育程度、入監前打零
      工、1天收入約1,000元，未婚，無小孩之經濟及家庭狀況
      等行為人責任基礎，暨其犯罪之動機、目的及手段、所生
      損害等一切情狀，量處有期徒刑參月，並諭知如易科罰金
      ，以1,000元折算1日，並就沒收部分諭知如附表二（原裁
      判誤載為附表一，業經裁定更正）編號1所示牙膏64條均
      沒收，如全部或一部不能沒收或不宜執行沒收時，追徵其
      價額。原審認事用法、及沒收之宣告均核無違誤，並已斟
      酌刑法第57條規定之量刑事由，所宣告之刑亦屬妥適，並
      無裁量逾越或濫用之違法，應予維持。被告以原審判決量
      刑過重為由，提起上訴，並無理由，應予駁回。
據上論斷，應依刑事訴訟法第455條之1第1項、第3項、第368 條
、第369條第1項前段、第371條，判決如主文。
本案經檢察官陳彥竹聲請簡易判決處刑、提起上訴，檢察官郭麗
娟到庭執行職務。
本案經檢察官毛麗雅提起公訴，檢察官郭麗娟到庭執行職務。
中　　華　　民　　國　　111 　年　　10　　月　　26　　日
                  刑事第四庭  審判長法  官  陳川傑
　　　　　　　　                    法  官  陳芷萱　
　　　　　　　　                  　法　官  楊書琴
以上正本與原本無異。　　　　　　　　　
不得上訴。
中　　華　　民　　國　　111 　年　　10　　月　　26　　日
                                    書記官  王珮綺   
附錄：論罪科刑法條
中華民國刑法第320條第1項
意圖為自己或第三人不法之所有，而竊取他人之動產者，為竊盜
罪，處5年以下有期徒刑、拘役或50萬元以下罰金。

附表一：
編號 犯罪事實 原審判處罪名及宣告刑、沒收 本院宣告刑 1 如附表二編號1所示 簡擇旺犯竊盜罪，處有期徒刑參月，如易科罰金，以新臺幣壹仟元折算壹日。未扣案如附表二編號1所示之物均沒收，於全部或一部不能沒收或不宜執行沒收時追徵其價額。 （上訴駁回） 2 如附表二編號2所示 簡擇旺犯竊盜罪，處有期徒刑貳月，如易科罰金，以新臺幣壹仟元折算壹日。 拘役貳拾日，如易科罰金，以新臺幣壹仟元折算壹日。 
附表二：
編號 時間 地點 竊取之財物 1 110年7月9日21時17分許 高雄市○○區○○○路000號「寶雅國際股份有限公司七賢分公司」賣場內 不同廠牌之牙膏共64條（價值新臺幣【下同】1萬4,132元） 2 110年8月30日6時30分許 高雄市○○區○○路000號「家樂福超市建工店」賣場內 不同廠牌之牙膏共14條（價值2,232元，已經發還告訴人金恩玄）